# 在建工程要怎么入账？

提问人：thinker285 时间：2019-06-04 20:35:30
请教陈版，a 公司出地和部分资金与 b 公司（只出资金）合作建一个商务楼，ab 没有单独成立公司运作这个项目。只是背后签了一份协议约定各自权利义务，协议约定大楼建完后若能实现产权分证，ab 协助配合完成各楼层分层分证，若不能实现产权分证，则b 公司拥有权利部分全部由 a公司办证后代持。现在从施工合同，招投标，报建全部是 a 公司一方和供应商签订的合同，土地也一直是在 a 公司名下，付工程款时b 公司把资金转入a 公司账户，由 a 公司付出资金。
从明面上看，看不出这个大楼和 b 公司有关。现在在建工程是全部发票开给 a 入账，还是按自己出资部分开发票入账？主要是要考虑能否产权分割吗，如果不能全部开给 a 公司发票入账？

回答人：chenyiwei
建议进一步了解该合作业务的具体模式，例如是否 A、B 各自分得建成后商务楼的约定楼层，各自独立经营，盈亏各自分担？还是收益共享、亏损共担？
另外，代持协议的条款如何具体约定双方的权利义务，是否经过律师审核，确保有效和可执行？
总体上看，如果无法实现产权分证，由 A代持其部分权益的，则 A需将该商务楼的相关资产、负债完整纳入其报表，并将归属 B 的份额确认为负债。

提问人：thinker285 时间：2019-06-05 07:50:35
陈版，协议具体内容如下：大楼总建筑面积42901.71 ㎡，地上及地下部分。
a 拥有12403.91㎡，b 拥有30857.8 ㎡。a按每平米 6400 出资，总出资 7708.1 万元（12403.91*6400 元/㎡，含土地 3714.1 万元，报建费用等 443.22 万元，剩余应出资 3550.78 万元。大楼总预算价 19428.86万元（含工程造价 15271.53 万元，土地 3714.1 万元，前期勘察设计费等 443.22 万元）。大楼不统一安装中央空调，各自负责，二次精装修各自负责。协议约定大楼建完后若能实现产权分证，ab 协助配合完成各楼层分层分证，若不能实现产权分证，则 b 公司拥有权利部分全部由 a公司办证后代持。协议算出了各自出资比例 a39.67%=7708.1/19428.86，b60.33%=11720.76/19428.86。协议没有约定超预算出资的问题。因为不知道协议为什么约定 a 按 6400 一平米单价计算出资额，单价含土建电气给排水等工程建设全部费用。这个 6400 一平米的约定对于 a 是吃亏的吗？因为每平米均价算下来后比这个低（19428.86 万元/ 总建筑面积42901.71 平米）。内容可能顺序有点乱，但具体就这些内容了。

回答人：chenyiwei
如果双方各自分得的部分有明确分隔，各自独立运营、自负盈亏，则代持部分不确认为A 的资产，A只就实际投资额（总投资额-B出资额）作为取得自有份额的成本，并确认自有部分的运营收入和成本。

提问人：thinker285 时间：2019-06-06 12:51:14
陈版，这个背后协议存在情况下。工程发票又怎么开具呢？毕竟 b 没有在工程施工协议上签字盖章，发票全部开给 a，a 仅自己出资部分入账吗？

回答人：chenyiwei
A 的入账方式取决于这两部分在法律上和事实上能否明确分隔。如果不能明确分隔的，则只能按全部工程金额入账，后续收入、成本也是 100% 入账，归属 B 的部分确认负债和费用。

提问人：thinker285 时间：2019-10-13 16:12:54
协议如下：要怎么开票、入账？
合作建设  综合大楼协议书
经 （以下简称 “甲方”）和 （以下简称“乙方”）商洽决定，同意由甲乙双方合作投资  综合大楼项目，现就合作投资事项达成本协议。
一、综合大楼项目基本情况
综合大楼项目地块位于.
综合大楼设计为地上 26 层，地下 2 层；主体建筑高度 99.9 米；总用地面积 6875 ㎡，建筑占地面积 1695.92㎡，总建筑面积 42901.71㎡，其中地上建筑面积 33743.49㎡，地下建筑面积 9158.22㎡。根据工程预算，工程造价为15271.53 万元，加上土地以现有市场价格作价出资约 3714.1万元，勘察设计、工程项目报批等费用约 443.22 万元，项目总投资约为19428.86 万元。
二、甲乙双方合作投资的协议条款
（一）甲乙双方产权出资总体方案
1 、归属甲乙双方的产权
大楼建成后，甲方拥有负 1 层和地上 1 至 5 层楼层面积的产权。乙方拥有负 2 层和地上 6 至 26 层楼层面积的产权。
甲方产权总面积（平方米）= 负 1 层和地上 1 至 5 层楼层面积=4579.11+931.04+1350.75+1728.27+1728.23+1726.51=12043.91（平方米）
其中，地上 1 层楼面归属甲方产权面积 931.04 平方米 = 甲方自用面积632.51 平方米 + 公摊面积298.53 平方米。
乙方产权总面积（平方米）= 负 2 层和地上 6 至 26 层楼层面积+ 地上 1 层公摊面积 = 建筑总面积-甲方产权总面积 =42901.71-12043.91=30857.8（平方米）
甲乙双方名下产权的实际面积以综合大楼建成验收后政府主管部门实际测量的面积为准。
2 、甲乙双方出资比例
甲方出资总额 = 甲方产权总面积 * 协议单价
甲方出资比例 =甲方出资总额/大楼项目总投资 = 78225195元/194288589 元= 40.26%
乙方出资总额 = 大楼总预算造价-甲方出资总额
乙方出资比例 = 乙方出资总额/大楼项目总投资 = 116063394元/194288589 元=59.74%
3 、甲方出资总额
经双方协商，甲方所获产权按 6495 元/平方米的单价计算出资额，面积单价包含的项目：土建，外墙装修，消防、人防、电气、给排水、暖通设施，电梯，室外园林绿化、亮化、硬化, 水电入户费用等工程建设的全部费用以及办理不动产证的全部费用。
甲方出资总额（元）=归属甲方产权面积协议单价=12043.916495=78225195（元）
其中，甲方土地按现有市场价格作价 3714.1 万元抵扣出资，甲方勘察设计、工程项目报批等费用约 443.22万元以原价抵扣出资，甲方土建工程建设剩余出资约 3665.19 万元。
4 、其他费用
（ 1 ）综合大楼不统一安装中央空调，甲乙双方各自承担名下产权区域空调安装，且均不得影响大楼外立面的美观。
（ 2 ）甲乙双方各自承担名下产权区域的二次精装修，地上 1 层公共面积的二次精装修方案经甲乙双方商议确定后由乙方负责实施。
5 、材料差价的约定。综合大楼的主要建设材料钢筋和水泥单价波动在工程预算单价的±10% 以内，其成本和收益均由乙方承担；若单价波动超出工程预算单价的 ±10%，超出部分的成本和收益由甲乙双方按产权面积比例共同承担。实际材料单价的确认以  省建设工程造价管理局主办的《 省造价信息》中公布的材料采购当月的吉安市常用材料价格为依据。
（二）甲方 2012 年购买的土地原始投入1310.93 万元，根据评估公司按现有市场价格评估得出的市场价值为 3714.1 万元，甲方土地以 3714.1万元的价格作价抵扣甲方总出资额。
甲方勘察设计费用、工程项目报建费用及临时聘请专业人员工资（ 1 人，从2017 年 1 月 10 日开始，工资 7000 元/月）等前期投入按原价（实际支出）抵扣甲方总出资额。其中已支付的费用共计约 375.6 万元，待支付设计费预估约 67.62 万元（详见附件），最终的抵扣费用以实际支付为准。
（三）
（四）乙方负责综合大楼建设过程中涉及的所有相关报建报批及项目建设实施手续，所有手续办理必须依法合规。考虑到甲乙双方合作投资的综合成本节约、手续便利等因素，甲乙双方同意大楼工程的施工招标采取邀标的方式，邀标对象由甲乙双方商议确定。大楼工程施工邀标的手续由乙方负责，包括采用邀标方式的许可由乙方协调政府主管部门并获取相关批文，若未能取得邀标方式许可而必须进行公开招标，甲方不承担由此产生的任何不良后果及影响。
（五）综合大楼建设完成后，若能实现产权分证，甲方应协助配合乙方完成分层分证的手续办理，乙方办证产生的所有费用由乙方承担。
（六）综合大楼建设完成后，若不能实现产权分证，则以甲方的名义分别就甲方和乙方各自拥有的楼层面积分层办理产权证，乙方的产权以甲方的名称登记办证后，相关产权证由甲方代为持有并保管，该代持事项在本协议签订前应审核通过。
（七）甲方代持乙方产权期间，乙方所占产权产生的应缴税费由乙方承担，缴纳时由乙方划至甲方指定账户，并由甲方代缴。
（八）*
（九）甲方代持乙方产权期间，乙方在未还清授信贷款资金的情况下出租乙方所占物业须经甲方书面确认。出租年限超过 5 年（不含）的必须归还相应面积对应的授信贷款资金；低于 5 年（含）的按剩余使用年限比例核定，按比例提前归还相应授信贷款资金。
（十）综合大楼建设期间，大楼项目部须以项目名称在甲方开立工程结算账户专门监控资金使用。预付工程款时，须由监理公司出具工程款项的监理报告，由甲方根据约定审批支付，支付额度不超过工程进度款的 80%，且确保贷款资金用于吉州村行大楼项目投入，支付进度与项目形象进度和监理进度相匹配，项目累计完成工程量与项目资金累计支出额相匹配，支付手续符合固定资产贷款管理办法有关规定。
（十一）在本协议签订生效后，乙方必须以自有资金 500 万元先行划入监管账户；在正式动工前乙方必须以自有资金 1500 万元先行划入监管账户。
在按要求支付工程款达到 2000 万元时，甲方将约定的工程建设出资款扣留500 万元以及抵扣暂付款项后，将剩余的全部出资款划入到监管账户用于工程建设。上述资金使用完后，再启用 * 银行授信给乙方的 5000 万元专项贷款资金用于工程建设，所有资金统一划入监管账户，统一按工程进度付款。以上资金用完后，甲方将预扣留的 500 万元出资款中的 300 万元划入监管账户用于工程建设，剩下的 200 万元留作工程建设保证金，在取得大楼产权证后支付给施工单位，乙方将监理单位测算得出的后续所需的剩余工程建设款（包含办证费用）同步一次性划入监管账户用于工程建设，乙方应在国家规定（根据合同约定的时间）的交付期限内完成大楼工程建设并交付使用。监管账户资金的使用由甲方负责监督和审批，甲方根据监理单位按月出具的施工进度（工作量）为依据履行监管账户资金使用的审批手续，监管账户的工程款应按国家规定支付给施工单位、相关部门和个人。
（十二）施工材料必须按照招标预算清单指定的品牌、规格、型号和等级等，并经设计单位认可后才能实施，因特殊原因确需变更的须由双方协商并经设计单位同意后执行。主要施工材料品牌、规格、型号和等级详见附件 2 ，且电气设备设施、电线电缆、给排水设施、消防设施等均采用通过国家质量认证体系的企业生产的合格产品。
（十三）综合大楼共设置 9 台电梯，其中普通乘客电梯 6 台（甲方专用电梯 2 台，其他楼层 4 台），消防电梯 2 台（其中 1 台消防电梯与货运电梯合用），安防电梯（负 1 层金库到首层） 1 台。甲方专用的 2 台普通乘客电梯和安防电梯的维护保养费用由甲方负担，非甲方专用的 4 台普通乘客电梯的维护保养费用由乙方负担， 2 台消防电梯的维护保养费用由甲乙双方按产权面积比例共同负担。
（十四）甲方独家享有大楼冠名权，大楼冠名权具有唯一性。任何其他冠名申请须经甲方同意。
（十五）经甲乙双方协商确定后，由甲方聘请第三方物业管理公司负责大楼物业管理（包括室内外公共设施的保洁、维修、完善等），甲乙双方按照与第三方物业管理公司签订的物管协议缴纳名下产权面积的物业管理费。综合大楼地上 1 层临街面的车位供甲方及到甲方场所办理业务的客户使用，乙方未经甲方允许不得占用。
（十六）若乙方出售物业，乙方应在出售协议书中约定购买人须遵守乙方与甲方达成的乙方应遵守的相关义务。

回答人：chenyiwei
对甲方而言，属于以市场价格处置土地，加上部分货币出资，取得约定范围内的综合大楼房屋使用权和收益权，房屋入账价值为土地市价和现金出资额之和，并在将土地交付开发时确认处置损益。